# 请教陈版主<关于销售自己使用过的固定资产增值税的问题>

提问人：lvdongliang 时间：2012-01-16 13:45:14
陈版：您好！在实务中遇到这样的问题：子公司销售一批 09 年前购入的固定资产给母公司，以17%计销项税，并开具增值税专用发票，由于子公司有足够的进项税可抵销项，而母公司需要更多的进项抵销项，因此未按4%减半的政策计算销项税。 请问：4%减半征收的政策是否可由企业选择执行，还是销售 09 年前购入的固定资产必须按照4%减半征收的政策计销项，并开具普通增值税发票？

回答人：chenyiwei
按照财税[2008]170号等文件规定执行，请企业根据自身情况对号入座，符合什么情况就用什么政策，不存在政策选择空间。